【裁判字號】    97,台上,4058
【裁判日期】    970822
【裁判案由】    違反著作權法
【裁判全文】
最高法院刑事判決            九十七年度台上字第四０五八號
上  訴  人  甲○○
            乙○○
共      同
選任辯護人  洪崇欽律師
上列上訴人等因違反著作權法案件，不服台灣高等法院台中分院
中華民國九十六年五月十七日第二審判決（九十六年度上訴字第
五八一號，起訴案號：台灣台中地方法院檢察署九十五年度偵字
第五三二二號、第九七七一號），提起上訴，本院判決如下：
    主  文
原判決撤銷，發交智慧財產法院。
    理  由
本件原判決認定上訴人甲○○、乙○○有原判決事實欄所載犯行
，因而撤銷第一審之科刑判決，改判依想像競合犯、牽連犯關係
從一重論處甲○○、乙○○共同連續意圖銷售而擅自以重製於光
碟之方法侵害他人之著作財產權罪刑。固非無見。
惟查：(一)除刑事訴訟法有特別規定外，已受請求之事項未予判決
，或未受請求之事項予以判決，其判決當然違背法令，同法第三
百七十九條第十二款定有明文。故檢察官就被告之犯罪事實以實
質上或裁判上一罪起訴者，因其刑罰權單一，在審判上為一不可
分割之單一訴訟客體，法院自應就全部犯罪事實予以合一審判，
以一判決終結之，如僅就其中一部分加以審認，而置其他部分於
不論，即屬刑事訴訟法第三百七十九條第十二款所稱「已受請求
之事項未予判決」之違法。依檢察官起訴及第一審判決認定之事
實，上訴人等所犯本件違反著作權法、商標法等行為，被害人之
一係台灣光榮綜合資訊股份有限公司，然原判決卻認該被害人為
日商光榮股份有限公司，與起訴書之記載並不相同，復未說明其
理由，已顯有違誤。(二)審理事實之法院，對於案內與認定事實、
適用法律、罪名成立與否或於公平正義之維護或對被告之利益有
重大關係之一切證據，除認為不必要者外，均應詳為調查，然後
基於調查所得之心證以為判斷之基礎；茍與認定事實、適用法律
有重要關係，或於公平正義之維護或對被告之利益，有重大關係
之事項，在客觀上認為應行調查之證據，又非不易調查或不能調
查，而未依法加以調查，或證據雖已調查而其內容尚未明瞭者，
即與未經調查無異，如遽行判決，即屬刑事訴訟法第三百七十九
條第十款所稱之當然違背法令。本件依原判決認定之事實，甲○
○為台中縣太平市○○路○段五一號「新平玩具商行」（下稱新
平商行）負責人，以販賣各類遊戲機及光碟片、遊戲卡匣為業，
在所經營之新平商行，僱用具犯意聯絡之乙○○、宋碧珠，由乙
○○擔任新平商行店長，二人並負責燒錄盜版光碟，另僱用黃裕
翔、陳廣誌負責盜版光碟片及盜版遊戲卡匣之販售，其等即以此
方式分工。上訴人等以上開商店遂行本件犯罪行為，期間逾六個
月，被害人有日商光榮股份有限公司（起訴書係記載台灣光榮綜
合資訊股份有限公司）、日商任天堂股份有限公司、美商微軟公
司、日商新力電腦娛樂股份有限公司等四家公司，所查獲之盜版
仿冒光碟逾三萬片，尚查獲盜版仿冒遊戲卡匣，及如原判決附表
六所示甲○○所有供渠等重製、販賣盜版仿冒光碟、遊戲卡匣所
用之物等情。上情如果無訛，上訴人等所為，已與其行為時著作
權法第九十四條第二項所定以犯第九十一條第三項之罪為常業之
要件相符。乃原審就此部分未再詳予調查審認，資為綜合判斷之
依據，復全未予說明，自有證據調查未盡及判決理由不備、不適
用法則之違背法令。以上或為上訴意旨所指摘，或為本院得依職
權調查之事項，應認原判決有撤銷發回更審之原因。又原判決不
另諭知無罪部分，基於審判不可分原則，併予發回。爰依智慧財
產案件審理細則第五條第二項發交智慧財產法院裁判。
據上論結，應依刑事訴訟法第三百九十七條、第四百零一條，判
決如主文。
中    華    民    國  九十七  年    八    月  二十二  日
                      最高法院刑事第六庭
                          審判長法官  洪  清  江
                                法官  韓  金  秀
                                法官  陳  晴  教
                                法官  李  錦  樑
                                法官  黃  正  興
      本件正本證明與原本無異
                                      書  記  官
中    華    民    國  九十七  年    八    月  二十七  日
                                                Ａ


司法院資訊處製作；財團法人民間司法改革基金會備份。
